【裁判字號】    99,訴,533
【裁判日期】    990818
【裁判案由】    毒品危害防制條例
【裁判全文】
臺灣板橋地方法院刑事判決               99年度訴字第533號
公  訴  人  臺灣板橋地方法院檢察署檢察官
被      告  甲○○
上列被告因違反毒品危害防制條例案件，經檢察官提起公訴（99
年度毒偵字第217 號），本院訊問被告為有罪陳述後，改依簡式
審判程序審理，並判決如下：
    主  文
甲○○施用第一級毒品，累犯，處有期徒刑壹年，扣案之海洛因
壹包（淨重零點捌捌零公克、驗餘淨重零點零捌捌壹零公克）
沒收銷燬之；又施用第二級毒品，累犯，處有期徒刑柒月，扣案
之甲基安非他命壹包（淨重點玖柒陸零公克、驗餘淨重點玖
柒伍捌公克）沒收銷燬之。應執行有期徒刑壹年伍月，扣案之海
洛因壹包（淨重零點捌捌零公克、驗餘淨重零點零捌捌壹零公
克）及甲基安非他命壹包（淨重點玖柒陸零公克、驗餘淨重
點玖柒伍捌公克）均沒收銷燬之。
    事  實
一、甲○○前於民國89年間因施用毒品案件，經本院以89年度毒
    聲字第3406號裁定送觀察、勒戒，認無繼續施用毒品傾向，
    由臺灣板橋地方法院檢察署檢察官於89年8 月19日以89年度
    毒偵緝字第941 、942 號為不起訴處分確定；復因施用毒品
    案件，經本院以90年度毒聲字第2063號裁定送觀察、勒戒，
    認有繼續施用傾向，經本院以91年度毒聲字第787 號裁定令
    入戒治處所施以強制戒治，嗣因認無繼續戒治之必要，由本
    院以92年度毒聲字第573 號裁定停止戒治，所餘戒治期間付
    保護管束，於92年3 月7 日執行完畢。嗣於93年間再因施用
    毒品案件，經本院以93年度訴字第805 號判處有期徒刑10月
    ，於93年10 月22 日確定；又於94年間因施用毒品案件，經
    本院以94年度訴字第1521號判處有期徒刑1 年2 月，於94年
    9 月5 日確定。上開二罪接續執行，於94年5 月3 日入監，
    至95年12月19 日 假釋出監付保護管束，於96年3 月21日視
    為執行完畢。另於97年間因施用毒品案件，經本院以97年度
    簡字第3548號判處有期徒刑6 月，於97年8 月8 日易科罰金
    執行完畢。
二、詎明知海洛因及甲基安非他命分別係毒品危害防制條例第2
    條第2 項第1 款、第2 款所定之第一級、第二級毒品，依法
    均不得施用、持有，竟基於施用第一級毒品海洛因之犯意，
    於98年12月16日23時45分許（起訴書誤載為23時40分）為警
    採尿前26小時內之某時，在不詳地點，已將海洛因粉末摻入
    香菸點燃之方式，施用第一級毒品海洛因1 次；另於98年12
    月16日23時45分許回溯96小時內之某時，在不詳地點，基於
    施用第二級毒品甲基安非他命之犯意，以吸食器燒烤煙霧之
    方式施用安非他命1 次。嗣經警於98年12月16日23時40分許
    ，在臺北縣中和市○○路855 號前查獲，並扣得海洛因1 包
    （淨重0.8830公克、驗餘淨重0.8810公克，起訴書誤載淨重
    0.94公克，應予更正），及甲基安非他命1 包（淨重3.9760
    公克、驗餘淨重3.9758公克）。經採驗尿液結果呈嗎啡及甲
    基安非他命均陽性反應，始悉上情。
三、案經臺北縣政府警察局中和第二分局移送臺灣板橋地方法院
    檢察署檢察官偵查起訴。
    理  由
一、訊據被告甲○○於本院審理中對上揭事實坦承不諱，此外，
    被告經警於98年12月16日23時45分許採尿送驗結果（檢體編
    號：T0000000號），呈嗎啡及甲基安非他命陽性反應，有姓
    名代碼對照表、臺灣檢驗科技股份有限公司濫用藥物尿液檢
    驗報告各1 件在卷可查（見99年毒偵字第217 號卷第32、33
    頁）。而扣案之白粉（淨重0.8830公克、驗餘淨重0.8810公
    克）及白色晶體各1 包（淨重3.9760公克、驗餘淨重3.9758
    公克），經檢驗結果確分屬海洛因及甲基安非他命成分無誤
    ，亦有交通部民用航空局航空醫務中心毒品鑑定書2 件在卷
    為憑（見本院卷及上開偵查卷第34頁）。足見被告所為自白
    與事實相符，而得採為認定之依據。次查，被告因施用毒品
    案件，經本院以90年度毒聲字第2063號裁定送觀察、勒戒，
    認有繼續施用傾向，經本院以91年度毒聲字第787 號裁定令
    入戒治處所施以強制戒治，嗣因認無繼續戒治之必要，由本
    院以92年度毒聲字第573 號裁定停止戒治，所餘戒治期間付
    保護管束，於92年3 月7 日執行完畢。嗣於93年間再因施用
    毒品案件，經本院以93年度訴字第805 號判處有期徒刑10月
    ，於93年10月22日確定；又於94年間因施用毒品案件，經本
    院以94年度訴字第1521號判處有期徒刑1 年2 月，於94年9
    月5 日確定乙節，有臺灣高等法院被告前案紀錄表及刑案查
    註紀錄表各1 件在卷可稽。本件被告初犯施用毒品罪後，於
    5 年內已第二次再犯，復第三次以上再為本件施用毒品犯行
    ，自應依法追訴處罰（最高法院九十七年度第五次刑事庭會
    議結論參照）。本件事證明確，堪予認定。
二、按海洛因、甲基安非他命分屬毒品危害防制條例第2 條第2
    項第1 款、第2 款所列之第一級毒品及第二級毒品，核被告
    甲○○所為，係犯毒品危害防制條例第10條第1 項、第2 項
    之施用第一級毒品海洛因罪及施用第二級毒品甲基安非他命
    罪。被告施用前後非法持有第一級毒品、第二級毒品之低度
    行為，均已為施用之高度行為所吸收，不另論罪。又被告所
    犯上開施用第一級毒品海洛因、第二級毒品甲基安非他命等
    罪間，犯意各別、行為互殊，應予分論併罰。又查，被告有
    如前所述之前案紀錄暨刑之執行情形，觀之上開前案紀錄表
    即明。被告於上開有期徒刑執行完畢後，5 年內故意再犯本
    件均有期徒刑以上之罪，均為累犯，各應依刑法第47條第1
    項之規定加重其刑。爰審酌被告已有多次施用毒品紀錄，並
    經判處有期徒刑在案，竟又為本件犯行，顯見其未知戒除毒
    癮，並考量施用毒品乃自戕行為，所生危害非鉅，暨被告坦
    承施用毒品犯行之犯後態度等一切情狀，量處如主文所示之
    刑，並定應執行刑如主文所示。扣案之海洛因及甲基安非他
    命各1 包均屬毒品，業據認定如前，應依毒品危害防制條例
    第18條第1 項前段之規定宣告沒收銷燬之。
三、末按「除被告所犯為死刑、無期徒刑、最輕本刑為三年以上
    有期徒刑之罪或高等法院管轄第一審案件者外，於前條第一
    項程序進行中，被告先就被訴事實為有罪之陳述時，審判長
    得告知被告簡式審判程序之旨，並聽取當事人、代理人、辯
    護人及輔佐人之意見後，裁定進行簡式審判程序」，刑事訴
    訟法第273 條之1 第1 項定有明文。查本件被告涉犯之毒品
    危害防制條例第10條第1 項、第2 項之施用毒品罪，法定本
    刑均非最輕本刑為3 年以上有期徒刑之罪，且被告於本院準
    備程序期日中已就被訴事實為有罪之陳述，經告知被告簡式
    審判程序之旨後，被告及公訴人對於本件改依簡式審判程序
    審理亦均表示無意見，是本院即依前揭刑事訴訟法規定，裁
    定本件進行簡式審判程序，附此敘明。
據上論斷，應依刑事訴訟法第273 條之1 第1 項、第299 條第1
項前段，毒品危害防制條例第10條第1 項、第2 項、第18條第1
項前段，刑法第11條前段、第47條第1 項、第51條第5 款，判決
如主文。
本案經檢察官王家春到庭執行職務。
中    華    民    國    99    年    8     月    18    日
                  刑事第十八庭  法  官  汪怡君
上列正本證明與原本無異。
如不服本判決，應於判決送達後10日內敘明上訴理由，向本院提
出上訴狀 (應附繕本) ，上訴於臺灣高等法院。其未敘述上訴理
由者，應於上訴期間屆滿後20日內向本院補提理由書「切勿逕送
上級法院」。
                                書記官  田世杰
中    華    民    國    99    年    8     月    18    日
附錄本案論罪科刑法條全文：
毒品危害防制條例第10條
施用第一級毒品者，處六月以上五年以下有期徒刑。
施用第二級毒品者，處三年以下有期徒刑。

司法院資訊處製作；財團法人民間司法改革基金會備份。
